臺灣板橋地方法院刑事判決　　　　　　　93年度易字第1123號
公　訴　人　臺灣板橋地方法院檢察署檢察官
被　　　告　甲○○
上列被告因侵占等案件，經檢察官提起公訴（93年度偵字第5873號）
，本院判決如下：
    主  文
甲○○連續意圖為自己不法之所有，而侵占對於業務上所持有之
物，處有期徒刑壹年捌月。又連續意圖為自己不法之所有，以詐
術使人將本人之物交付，處有期徒刑壹年肆月。應執行有期徒刑
貳年陸月。
    事  實
一、甲○○前甫因業務侵占案件，經本院於民國92年1 月13日以
    91年度自字第422 號判決判處有期徒刑七月，緩刑二年，並
    於同年2 月20日確定（不構成累犯）。詎其仍不知悔改，於
    92年3 月10日任職尊爵實業有限公司（下稱尊爵公司）之業
    務專員，負責該公司之行銷、收款等業務，為從事業務之人
    ，竟基於意圖為自己不法之所有之概括犯意，連續為下列行
    為：
  (一)自92年10月間某日起至93年1 月間某日止，陸續將其職務上
    向如附表一所示合春發建材行等十一家廠商所取之貨款，共
    計新臺幣（下同）1,230,117 元（廠商名稱、金額及日期詳
    如附表一所示），未繳回尊爵公司而侵吞入己。
  (二)自92年11月10日起至同年12月29日止，因欲彌補前揭未繳回
    尊爵公司貨款之資金缺口，明知已無付款及清償能力，竟仍
    向龍業國際有限公司（下稱龍業公司）負責人丁○○佯稱缺
    乏「60×60拋光石英磚」貨源，以每片140 元之價格委由龍
    業公司出面向欣昌建材行調貨，並稱月底即可結帳付現等語
    ，龍業公司乃陷於錯誤向欣昌建材行調貨給甲○○，詎甲○
    ○除於訂貨時交付現金7 萬元作為定金外，於92年11月（起
    訴書誤載為91年）出貨時僅交付一張同年12月31日到期，面
    額為19萬元之支票，嗣於同年12月龍業公司依約出貨後甲○
    ○更推託不付且避不見面，該紙支票亦因發票人遭拒絕往來
    而未獲兌現，共計積欠貨款859,180 元。甲○○並將龍業公
    司所交付之磁磚以以每片95元至100 元之低價出售予城峰建
    材行、永明建材行及利昇建材行以套取現金，龍業公司始知
    受騙。
  (三)自92年12月17日起至93年1 月7 日止，因欲彌補前揭未繳回
    尊爵公司貨款之資金缺口，明知已無付款及清償能力，竟仍
    向乙○○佯稱急需「60×60拋光石英磚」，因見乙○○的東
    西價格便宜，願以每片150 元之價格購買等語，乙○○乃陷
    於錯誤如數交付價格達463,800 元之磁磚，詎於93年1 月份
    向甲○○請款時，甲○○籍詞拖延避不見面，並將乙○○所
    交付之磁磚以每片95元之低價出售予城峰建材行、妙德建材
    行及利易建材行以套取現金，乙○○始知受騙。
二、案經尊爵公司、龍業公司及乙○○訴由臺北縣政府警察局三
    峽分局報請臺灣板橋地方法院檢察署檢察官偵查起訴。
    理  由
一、訊據被告對其於上開期間受雇於尊爵公司，對業務上所收取
    如附表一所示之款項侵占入己，及以調貨為由，向龍業公司
    及乙○○購買前揭石英磚，但除給付龍業公司七、八萬元現
    金外，餘款均未支付等情，固坦承不諱，惟矢口否認有詐欺
    取財之犯行，辯稱：伊就尊爵公司部分雖然有挪用公司之貨
    款，但金額並未如附表一所示達一百餘萬元，應僅有二、三
    十萬元云云，就龍業公司部分應僅有三十餘萬元貨款、乙○
    ○部分亦沒有多達四十六萬元云云。經查：
  (一)就尊爵公司部分之業務侵占行為，被告業已坦承不諱（參見
    本院94年1 月21日準備程序筆錄），核與告訴人尊爵公司負
    責人丙○○於警訊、偵查中所指述之情節相符，並有尊爵公
    司所提銷售對帳明細表一紙、統一發票二紙、被告簽收收據
    四紙、帳冊五紙、出貨單、支票存根各六紙、上有被告簽名
    之支出證明單七紙、應收帳款明細表三十七紙附卷可稽，核
    屬相符。被告雖辯稱所侵占之金額並未達一百餘萬元，然被
    告於偵查中業已坦承確實有欠尊爵公司附表一即應收帳款未
    交帳明細所示之款項未還等語（參見93年度偵字第5873號卷
    第46頁），嗣於本院審理中雖翻異前詞，惟始終未能具體指
    出究竟係何筆款項有所出入以供本院調查，其僅空言爭執金
    額之多寡，自非可採。本件既有前揭帳冊憑證資料可證，是
    此部分被告所涉業務侵占犯行，事證明確，堪以認定。另被
    告請求調閱尊爵公司之應收帳單及傳喚該公司之會計小姐，
    然經本院提示前揭尊爵公司所提帳冊資料後，被告表示即為
    其所述之應收帳單（參見本院94年5 月6 日準備程序），即
    無再向尊爵公司調閱之必要。至其聲請傳喚會計小姐部分，
    除未能提供該名會計小姐之年籍資料外，亦未能指出究竟卷
    內所存帳冊資料與其所主張不符者為何？亦即究竟傳喚該名
    會計小姐係欲證明何筆款項？待證事實並不具體，本院認無
    傳喚之必要，附此敘明。
  (二)就龍業公司及乙○○部分，被告坦承有向渠等調貨，及迄今
    未完全支付價金之事實，核與告訴人龍業公司負責人丁○○
    、乙○○於警訊、偵查中所述相符，並有龍業公司所提估價
    單一紙、對帳單二紙及前揭19萬元支票正反面影本一紙，及
    告訴人乙○○所提估價單一紙、出貨單九紙附卷可稽。關於
    積欠金額部分，被告於偵查中經提示龍業公司所提之對帳單
    後，表示：「對帳單沒有錯。」、「龍業所主張金額沒有錯
    。」等語（參見前揭偵查卷第39、46頁），對於乙○○部分
    經提示所提估價單後，被告於偵查中亦表示：「我欠張四十
    六萬三千八百元沒錯。」等語（參見前揭偵查卷第38頁），
    嗣於本院審理中被告雖翻異前詞爭執金額多寡，惟始終未能
    具體指出究竟係何筆款項有所出入以供本院調查，自非可採
    。另被告雖辯稱當時係向渠等調貨，僅係欠款未還，並無詐
    欺之故意云云，然查被告業已坦承調貨當時已無清償能力，
    且調貨之目的在於彌補積欠尊爵公司部分之欠款漏洞等語（
    參見前揭偵查卷第46、39頁），顯見其將貨物賣出後所得之
    價金，係用來支付予尊爵公司，而非用來支付向龍業公司、
    乙○○進貨之貨款，則若龍業公司、乙○○知悉此點，必定
    不願意出貨予被告，而被告刻意隱瞞此項交易上之重要資訊
    ，使龍業公司、乙○○陷於錯誤而出貨予被告，被告並因此
    低價轉賣而圖得利益，被告所為顯係以詐術使龍業公司、乙
    ○○將本人之物交付無疑，被告所辯，洵非可採。據此，被
    告此部分所為之詐欺取財犯行，事證明確，亦堪認定。
二、按被告受雇於尊爵公司，負責向客戶收取貨款，為從事業務
    之人，核其就尊爵公司部分所為，係犯刑法第336 條第2 項
    之業務侵占罪，就龍業公司及乙○○部分所為，則係犯刑法
    第339 條第1 項之詐欺取財罪。被告先後多次業務侵占及詐
    欺取財犯行，時間緊接，方法相同，所犯各係構成要件相同
    之罪，顯均係基於概括犯意反覆為之，為連續犯，應各依刑
    法第56條規定論以一罪，並均加重其刑。又其所犯上開連續
    業務侵占及連續詐欺取財二罪間，犯意各別、行為互殊，應
    予分論併罰。本院爰審酌被告前有如事實欄所示因業務侵占
    犯行經本院論罪科刑之前科，有臺灣高等法院被告前案紀錄
    表一份在卷可按，雖不構成累犯，但被告於短時間內旋即再
    犯，可見其不知悔改，惡性不輕，犯罪之動機、方法、手段
    其侵占及詐欺之金額合計達二百餘萬元，被害人之損失不斐
    ，暨被告犯罪後坦承部分犯行，但未與被害人達成和解、賠
    償損失之犯後態度等一切情狀，分別量處如主文所示之刑，
    並定其應執行之刑，以示懲儆。
據上論斷，應依刑事訴訟法第299 條第1 項前段，刑法第56條、
第336 條第2 項、第339 條第1 項、第51條第5 款，罰金罰鍰提
高標準條例第1 條前段，判決如主文。
本案經檢察官郭學廉到庭執行職務。
中　　華　　民　　國　　94　　年　　8 　　月　　9 　　日
                  刑事第一庭審判長法　官 陳 財 旺
                                  法  官 李 幼 妃
                                  法  官 張 紹 省
以上正本證明與原本無異。
如不服本判決應於送達後10日內向本院提出上訴狀。
                                  書記官 周 雅 玲
中　　華　　民　　國　　94　　年　　8 　　月　　9 　　日
附錄本案論罪科刑法條全文：
中華民國刑法第336 條第2 項：
對於業務上所持有之物，犯前條第一項之罪者，處六月以上、五
年以下有期徒刑，得併科三千元以下罰金。
中華民國刑法第339 條第1 項
意圖為自己或第三人不法之所有，以詐術使人將本人或第三人之
物交付者，處五年以下有期徒刑、拘役或科或併科一千元以下罰
金。
